【裁判字號】    99,審易,4329
【裁判日期】    991118
【裁判案由】    竊盜
【裁判全文】
臺灣高雄地方法院刑事判決            99年度審易字第4329號
公  訴  人  臺灣高雄地方法院檢察署檢察官
被      告  乙○○
上列被告因竊盜案件，經檢察官提起公訴（99年度偵字第21242
號），被告就被訴事實為有罪陳述，經本院告知簡式審判程序之
旨，並聽取當事人之意見後，裁定依簡式審判程序審理，判決如
下：
    主  文
乙○○犯攜帶兇器竊盜罪，處有期徒刑陸月。扣案之活動扳手、
電線剪各壹支，均沒收；又犯攜帶兇器竊盜罪，處有期徒刑柒月
。扣案之活動扳手、電線剪各壹支，均沒收；又犯竊盜罪，處有
期徒刑參月。應執行有期徒刑壹年參月。扣案之活動扳手、電線
剪各壹支，均沒收。
    事  實
一、乙○○因失業無收入，缺錢花用，竟意圖為自己不法之所有
    ，基於竊盜之犯意，分別為下列行為：
  (一)於民國99年5 月8 日凌晨2 時30分許，在高雄市○鎮區○○
    街223 巷內，持其所有客觀上足以對人之生命、身體構成威
    脅，可為兇器使用之活動扳手及電線剪各1 支，竊取丁○○
    所有車牌號碼8271-UU 號自用小客車之電瓶1 個（價值約新
    臺幣【下同】1,000 元至2,000 元），得手後將該電瓶以1,
    000 元之代價售與真實姓名、年籍不詳之資源回收商變現花
    用。
  (二)於99年5 月11日凌晨零時許，騎乘車號YXV-483 號輕機車至
    高雄市○鎮區○○路9 號前，持上開活動扳手及電線剪，竊
    取中興汽車交通股份有限公司所有、由甲○○使用之車牌號
    碼KY-787號營業貨櫃曳引車之電瓶2 個（共價值約6,000 元
    ），得手後將電瓶以1,100 元之代價售與上開資源回收商變
    現花用。
二、乙○○竊得上開曳引車之電瓶2 個後，於99年5 月11日凌晨
    某時許，騎乘上開機車行經高雄市○鎮區鎮○街126 巷19號
    前，見丙○○所有之電纜線1 束（長約20呎）、冷氣壓縮機
    馬達、冷氣散熱馬達及電鑽機馬達各1 個（共價值約1,500
    元）放置該處，竟意圖為自己不法之所有，徒手竊取上開物
    品得逞。嗣於99年5 月11日上午9 時許，甲○○發現上開曳
    引車之電瓶遭竊報警處理，經警方調閱路口監視器畫面，依
    上開機車車號循線查悉乙○○，並於同年月13日下午3 時許
    ，前往其高雄市前鎮區○○○街428 巷16號住處進行調查，
    經其同意後執行搜索，在該址二樓房間內查獲上開冷氣壓縮
    機馬達、冷氣散熱馬達及電鑽機馬達各1 個，及經被告處理
    後之電纜線（有塑膠皮之電纜線約8 呎、無塑膠皮之電纜線
    銅線約1 公斤），乙○○並於製作警詢筆錄，警方尚未知悉
    竊取丁○○汽車電瓶之犯罪嫌疑人前，向員警坦承犯罪，自
    首接受裁判。
三、案經高雄市政府警察局前鎮分局移送臺灣高雄地方法院檢察
    署檢察官偵查起訴。
    理  由
一、本件被告乙○○所犯均係死刑、無期徒刑、最輕本刑為3 年
    以上有期徒刑以外之罪，其於準備程序中就被訴事實為有罪
    之陳述，經法官告知簡式審判程序之旨，並聽取公訴人及被
    告之意見後，經本院合議庭裁定由受命法官獨任進行簡式審
    判程序，合先敘明。
二、上開犯罪事實業據被告於本院審理時坦承不諱，核與證人即
    被害人丁○○、甲○○於警詢時之證述，及證人即被害人丙○○於警詢時及偵查中證述之情節相符（見偵卷7 至16、64
    至65頁背面、72頁），並有高雄市政府警察局前鎮分局草衙
    派出所99年5 月13日扣押筆錄1 份、贓物認領保管單1 紙、
    監視器畫面翻拍照片6 張在卷可稽（見偵卷第11至14、20至
    22頁），此外，復有扣案之活動扳手及電線剪各1 支可資佐
    證，足見被告之任意性自白均與事實相符，得為認定犯罪之
    依據。從而，本件事證明確，被告上開加重竊盜及普通竊盜
    之犯行均堪以認定，應依法論科。
三、論罪科刑：
  (一)按刑法第321 條第1 項第3 款之攜帶兇器竊盜罪，係以行為
    人攜帶兇器竊盜為其加重條件，此所謂兇器，其種類並無限
    制，凡客觀上足對人之生命、身體、安全構成威脅，具有危
    險性之兇器均屬之，並不以攜帶之初有行兇之意圖為必要，
    最高法院79年台上字第5253號判例參照。本件被告所持以竊
    取如事實欄一、(一)、(二)所示電瓶之活動扳手及電線剪，均為
    具有相當硬度之金屬材質利器，有該等物品之照片1 紙在卷
    可憑（見偵卷第24頁），且足以拆卸汽車電瓶，亦經被告陳
    明在卷，應屬客觀上足對人之生命、身體、安全構成威脅，
    具有危險性之兇器無疑。是核被告就事實欄一所示二次行為
    ，均係犯刑法第321 條第1 項第3 款之攜帶兇器竊盜罪，其
    就事實欄二所示行為，係犯刑法第320 條第1 項之普通竊盜
    罪。被告所犯上開三罪，犯意各別，行為互殊，應予分論併
    罰。被告所為如事實欄一、(一)竊取丁○○所有車輛電瓶部分
    ，係於有權偵查犯罪之警察機關，僅知悉犯罪事實，但不知
    悉犯罪人前，主動向承辦員警坦承行竊之事實，並接受本院
    裁判一情，業經本院電話向承辦員警查詢屬實，有本院公務
    電話紀錄1 紙附卷可憑（見本院卷第24頁），堪認合乎自首
    之要件，爰依刑法第62條前段規定，減輕其刑。
  (二)爰審酌被告前因竊盜案件，先後經本院以99年度簡字第352
    號、第747 號分別判處拘役20日、35日在案，素行不佳，有
    臺灣高等法院被告前案紀錄表及各該判決書在卷可參，其正
    值壯年，不思以正途賺取生活所需，竟因無業、缺錢花用，
    即貪圖不法利益，率爾竊取他人財物，未能尊重他人財產權
    ，造成被害人丁○○、甲○○、丙○○受有損失，又未能賠
    償渠等所受損害，行為實有不該，本應嚴懲，惟念及被告於
    本院審理時尚能坦承犯行，並考量其所竊取之物品價值尚非
    甚鉅，其竊得之上開電纜線（惟經被告處理後，部分為有塑
    膠皮之電纜線，部分僅餘電纜線之銅線）、冷氣壓縮機馬達
    、冷氣散熱馬達及電鑽機馬達各1 個等物品，業已發還被害
    人丙○○，有上開贓物認領保管單可參，並考量其犯罪動機
    、目的、所生危害，及自稱國中肄業、現以撿廢鐵維生、每
    日約可換新臺幣幾百元、家庭經濟狀況勉持等一切情狀（見
    本院卷第34頁、偵卷第3 頁詢問筆錄），分別量處如主文所
    示之刑，並定其應執行之刑，以示懲儆。至扣案之活動扳手
    及電線剪各1 支，均為被告所有供犯罪所用之物，業據其陳
    明在卷（見本院卷第32頁），爰均依刑法第38條第1 項第2
    款規定宣告沒收。
據上論斷，應依刑事訴訟法第299 條第1 項前段、第273 條之1
第1 項，刑法第321 條第1 項第3 款、第320 條第1 項、第62條
前段、第51條第5 款、第38條第1 項第2 款，刑法施行法第1 條
之1 第1 項、第2 項前段，判決如主文。
本案經檢察官王兆琳到庭執行職務。
中    華    民    國    99    年    11    月    18    日
                      刑事第十庭      法  官  周佳佩
以上正本證明與原本無異。
如不服本判決應於收受判決後10日內向本院提出上訴書狀，並應
敘述具體理由。其未敘述上訴理由者，應於上訴期間屆滿後20日
內向本院補提理由書(均須按他造當事人之人數附繕本)「切勿逕
送上級法院」。
中    華    民    國    99    年    11    月    18    日
                                      書記官  李承悌
附錄本案論罪科刑法條：
刑法第320 條第1 項
意圖為自己或第三人不法之所有，而竊取他人之動產者，為竊盜
罪，處5 年以下有期徒刑、拘役或5 百元以下罰金。
刑法第321 條第1 項第3 款
犯竊盜罪而有左列情形之一者，處6 月以上、5 年以下有期徒刑
：
三、攜帶兇器而犯之者。

司法院資訊處製作；財團法人民間司法改革基金會備份。
